臺灣高等法院臺南分院刑事判決　　　　 96年度上訴字第921號
上　訴　人
即　被　告　甲○○
上列上訴人因毒品危害防制條例案件，不服臺灣台南地方法院96
年度訴字第608號中華民國96年6月11日第一審判決（起訴案號：
臺灣台南地方法院檢察署96年度毒營偵字第159號） ，提起上訴
，本院判決如下：
    主  文
原判決撤銷。
甲○○施用第一級毒品，累犯，處有期徒刑壹年，減為有期徒刑
陸月，扣案之海洛因壹小包（驗餘淨重零點零捌公克）沒收銷燬
之，扣案之上開毒品外包裝袋壹只（重零點貳公克）、注射針筒
壹支均沒收；又施用第二級毒品，累犯，處有期徒刑柒月，減為
有期徒刑月又拾伍日。應執行有期徒刑捌月，扣案之海洛因壹
小包（驗餘淨重零點零捌公克）沒收銷燬之，扣案之上開毒品外
包裝袋壹只（重零點貳公克）、注射針筒壹支均沒收。
    事  實
一、甲○○前因施用第一、二級毒品海洛因及安非他命案件，經
    臺灣高雄地方法院以89年度毒聲字3285號裁定施以觀察、勒
    戒，嗣認其有繼續施用之傾向，復經該院以89年度毒聲字第
    5835號裁定施以強制戒治，另於民國89年12月18日裁定停止
    戒治，所餘戒治期間付保護管束，惟其於保護管束期間因違
    反應遵守事項情節重大，經該院撤銷停止戒治而再施以強制
    戒治，甫於91年5月13日強制戒治執行完畢而釋放。又其另
    因違反麻醉藥品管理條例、肅清煙毒條例等案件，分別經判
    處有期徒刑3年6月、6月，並合併定應執行刑為3年10月確定
    ，復再違反肅清煙毒條例案件，經法院分別再判處有期徒刑
    3年6月、7月，並合併定應執行刑為3年11月確定，經其入監
    接續執行上開徒刑，於88年8月20日縮短刑期假釋出監，所
    餘刑期付保護管束，惟其又因違反槍砲彈藥刀械管制條例，
    經法院判處有期徒刑1年確定，並撤銷上開假釋而接續執行
    殘刑及該1年有期徒刑，於95年6月14日再縮短刑期假釋出監
    ，所餘刑期付保護管束，甫於95年8月6日保護管束期滿，未
    經撤銷假釋，其未執行之刑以已執行論而執行完畢。詎其猶
    不知警惕，於上開強制戒治執行完畢釋放後5年內，復於96
    年3月30日上午5、6點在高雄縣美濃鎮○○路○段625號以鋁
    箔紙吸用之方式施用第二級毒品安非他命一次，另於96年3
    月31日下午3點在上址以注射方式施用第一級毒品海洛因一
    次。嗣其於96年4月1日凌晨2時35分許，駕駛車號IL-3715號
    自小客車行經國道三號南下313.7公里白河收費站處時，為
    警予以攔查，並當場查獲其將所有之海洛因乙小包（含袋重
    0.25公克）及注射針筒乙支藏匿於左襪內，另經其同意而採
    尿送驗，檢驗結果亦呈現海洛因及安非他命之代謝物陽性反
    應，始知上情。
二、案經內政部警政署國道公路警察局第八警察隊報請臺灣台南
    地方法院檢察署檢察官偵查起訴。
    理  由
一、認定犯罪事實所憑之證據及理由
（一）被告甲○○坦承前揭事實不諱。
（二）有長榮大學出具之尿液確認報告1份附卷。
（三）有海洛因乙小包（含袋重0.25公克）及注射針筒乙支扣案
      可稽。
（四）有法務部調查局鑑定書乙紙在卷可稽。
二、論罪科刑之理由
（一）海洛因、安非他命分別為毒品危害防制條例第2條第2項第
      1、2款所規定之第一、二級毒品。核被告施用第一、二級
      毒品之所為，分別係犯毒品危害防制條例第10條第1、2項
      之施用第一、二級毒品罪。被告持有第一、二級毒品之目
      的，在於供己吸食，其持有毒品之低度行為，應為施用毒
      品之高度行為所吸收，不另論罪。
（二）被告曾於90年間因違反槍砲彈藥刀械管制條例案件，經法
      院判處有期徒刑一年確定，於95年8月6日執行完畢，有台
      灣高等法院被告全國前案紀錄表乙紙附卷足憑，其於五年
      以內再故意犯本件施用第一、二級毒品罪，均應依刑法第
      47條第1項規定，論以累犯，並均依法加重其刑。
（三）爰審酌被告前科犯行，其施用毒品無視於毒品對於自身健
      康之戕害及國家對於杜絕毒品犯罪之禁令，惟犯後坦承態
      度良好，及施用毒品者均具有相當程度之生理成癮性及心
      理依賴性，戒除不易，且犯罪心態與一般刑事犯罪之本質
      不同，非難性較低等一切情狀，分別量處如主文第二項所
      示之刑。
（四）被告所犯前述二罪 ，其犯罪時間在96年4月24日以前，合
      於減刑條件，爰均依中華民國96年罪犯減刑條例第2條第1
      項第3款、第7條規定減輕其刑，並定其應執行刑。
三、撤銷改判之理由
（一）中華民國96年罪犯減刑條例自96年7月16日施行 ，原判決
      未及適用，尚有未洽。
（二）本件被告迭於偵審中坦承犯行，態度良好，且施用毒品者
      均具有相當程度之生理成癮性及心理依賴性，戒除不易，
      且犯罪心態與一般刑事犯罪之本質不同，非難性較低，原
      審分別就施用第一、二級毒品罪，量處有期徒刑1年4月、
      8月，應均屬過重。
四、適用法律
（一）刑事訴訟法第369條第1項前段、第364條、第299條第1項
      前段。
（二）毒品危害防制條例第10條、第18條第1項前段，刑法第11
      條前段、第47條第1項、第51條第5款、第38條第1項第2款
      ，中華民國九十六年罪犯減刑條例2條第1項第3款、第7條
      。
本案經檢察官吳忠賢到庭執行職務。
中　　華　　民　　國　　96　　年　　10　　月　　3 　　日
                  刑事第三庭    審判長法　官  陳義仲
                                      法　官  宋明蒼
                                      法　官  蔡勝雄
以上正本證明與原本無異。
施用第一級毒品罪部分如不服本判決，應於收受本判決後十日內
向本院提出上訴書狀。其未敘述上訴理由者並得於提起上訴後十
日內向本院補提理由書狀（均須按他造當事人之人數附繕本）「
切勿逕送上級法院」。
施用第二級毒品罪部分不得上訴。
　　　　　　　　　　　　　　　　　　　書記官  汪姿秀
中　　華　　民　　國　　96　　年　　10　　月　　4 　　日
本判決論罪科刑法條：
毒品危害防制條例第10條
施用第一級毒品者，處 6 月以上 5 年以下有期徒刑。
施用第二級毒品者，處 3 年以下有期徒刑。
毒品危害防制條例第18條第1項前段
查獲之第一、二級毒品及專供製造或施用第一、二級毒品之器具
，不問屬於犯人與否，均沒收銷燬之。
